【裁判字號】    91,訴,855
【裁判日期】    920918
【裁判案由】    偽造文書
【裁判全文】
臺灣屏東地方法院刑事判決                          九十一年度訴字第八五五號
    公  訴  人  臺灣屏東地方法院檢察署檢察官
    被      告  丙○○○
    被      告  乙○○
    共      同
    選任辯護人  陳慧博
右列被告等因偽造文書等案件，經檢察官提起公訴（九十一年度偵字第四○一八號、
九十一年度偵字第五一八五號），本院判決如左：
    主  文
乙○○共同連續行使偽造公文書，足以生損害於公眾及他人，處有期徒刑壹年伍月。
緩刑年。附表所示之印章、印文、署押均沒收。
丙○○○無罪
    事  實
一、乙○○與丙○○○為夫妻關係，「丙○○○一號」（即編號ＣＴＲ－ＫＨ－五○
    ○三號）係乙○○所購買，登記於丙○○○名下，丙○○○僅係該膠筏名義上之
    所有人兼船長，乙○○為實際上使用人。乙○○明知如欲出海至高雄縣林園鄉附
    近海域捕漁時，依規定於進出漁港時，均應持自備之「機漁船（含船員）進出港
    檢查表」俗稱報關簿（即外關簿）向行政院海岸巡防署第六一大隊第六一三中隊
    所屬之東港安檢站申報，經該安檢站人員檢查許可後，方得進出該漁港，及依據
    漁船出港捕捉漁類時所使用之時數，向各漁民加油站申購政府補助之漁民用柴油
    ，而安檢站之檢查人員如准許其申報時，除在該漁民所自存之報關簿上核簽（蓋
    ）進出港口時間、所進出之海域、船員人數及檢查人員簽章外，並在安檢站所自
    存之報關簿（即內關簿）上登載進出港口之漁船名稱、編號、船上人數、進出港
    口之日期及檢查人員之簽名，以達確實查核漁船進出港口之目的，詎乙○○明知
    不詳姓名，稱為「王昭興」成年男子之販油集團成員，擬偽造不實之進出港安檢
    紀錄以詐購漁船用柴油俾取得政府補助優惠價格與市價價差之不法利益，竟與「
    王昭興」等販油集團成員，共同基於意圖為自己不法利益及行使偽造公文書之犯
    意聯絡，由「王昭興」以每月新台幣（下同）一萬二千元之代價，由乙○○於民
    國九十年十月初，在高雄縣林園鄉○○村○○○路十二巷二十一號住處，提供前
    揭膠筏、核配油手冊及報關簿借予「王昭興」，「王昭興」等販油集團成員先委
    請不知情之刻印業者，偽刻東港安檢所之「出東港汕尾東港安檢所」進出章、「
    東港安檢所」單位章、「汕尾安檢站安檢員王重義」、「汕尾安檢站副站長張智
    輝」職章各一枚，連續在報關簿上偽造執行安檢勤務人員之署押或職章、「出東
    港汕尾東港安檢所」、「東港安檢所」之印文，用以偽造該膠筏之進出前揭東港
    安檢所安檢紀錄之公文書，再持上述核配油手冊及登戴不實之報關簿，向屏東縣
    東港鎮之滿豐加油站詐購甲種漁民用柴油，其偽造報關簿及詐購情形如下：
  (一)九十一年一月四日偽造該膠筏自九十年十二月二十二日十六時三十分許起，至九
    十年十二月二十五日上午六時四十分許止；及自九十一年一月四日十四時四十分
    許起，至九十一年一月四日十五時十分許止之出東港汕尾東港安檢所、入東港安
    檢所之印文各二枚，並偽造執行安檢勤務人員黃文保、楊博成之署押各一枚、汕
    尾安檢站安檢員王重義及汕尾安檢站副站長張智輝之印文各一枚，佯向滿豐加油
    站詐購漁業動力優惠用油四千四百公升。
  (二)九十一年一月六日偽造該膠筏自九十一年一月四日十六時時二十分起，至九十一
    年一月六日十七時十分許止之出東港汕尾東港安檢所、入東港安檢所之印文各一
    枚，並偽造執行安檢勤務人員黃文保、郭□（該字無法辨識）佳二人之署押各一
    枚，佯向滿豐加油站詐購漁業動力優惠用油四千二百公升。
  (三)九十一年一月八日偽造該膠筏自九十一年一月六日十八時四十分許起，至九十一
    年一月八日十六時五十分許止之出東港汕尾東港安檢所、入東港安檢所之印文各
    一枚，並偽造執行安檢勤務人員黃建明、林明志之署押各一枚，佯向滿豐加油站
    詐購漁業動力優惠用油四千公升。
  (四)九十一年一月十日偽造該膠筏自九十一年一月八日十八時許起，至九十一年一月
    十日十六時許止之出東港汕尾東港安檢所、入東港安檢所之印文各一枚，並偽造
    執行安檢勤務人員林明志、林昇德二人之署押各一枚，佯向滿豐加油站詐購漁民
    用柴油四千公升。
  (五)九十一年一月十二日偽造該膠筏自九十一年一月十日十七時十分許起，至九十一
    年一月十二日十七時二十分許止之出東港汕尾東港安檢所、入東港安檢所之印文
    各一枚，並偽造執行安檢勤務人員之詹凱棟、江志偉二人之署押各一枚，佯向滿
    豐加油站詐購漁民用柴油四千一百公升。
  (六)九十一年二月六日偽造該膠筏自九十一年二月三日中午十二時十分許起，至九十
    一年二月六日凌晨四時十分許止之出東港汕尾東港安檢所、入東港安檢所之印文
    各一枚，並偽造執行安檢勤務人員之黃文保之署押、及汕尾安檢站副站長張智輝
    之印文各一枚，佯向滿豐加油站詐購漁民用柴油四千四百公升。
  (七)九十一年三月七日偽造該膠筏自九十一年三月五日上午八時十分許起，至九十一
    年一月十二日十七時許止之出東港汕尾東港安檢所、入東港安檢所之印文各一枚
    ，並偽造執行安檢勤務人員之□（該字無法辨識）祖慶、王鐘儀二人之署押各一
    枚，佯向滿豐加油站詐購漁民用柴油四千四百公升。
  (八)九十一年三月十一日偽造該膠筏自九十一年三月八日十八時三十分許起，至九十
    一年三月十一日凌晨二時五十分許止之出東港汕尾東港安檢所、入東港安檢所之
    印文各一枚，並偽造執行安檢勤務人員之林明志、詹凱棟二人之署押各一枚，佯
    向滿豐加油站詐購漁民用柴油四千四百公升。致使不知情之滿豐加油站人員因此
    陷於錯誤，而同意以每公秉七千三百四十五元政府補助價格，總出售三十三點九
    公秉甲種漁民用柴油予該「王昭興」等販油集團，再由該集團，以接近於當時市
    價之價格（每公秉九千四百零二元；售予被告行為時甲種漁船用柴油價格約每公
    秉七千三百四十五元，政府每公秉補貼二千零五十七元），共計三十三點九公秉
    轉賣於他人，計詐取得六萬九千七百三十二元（三十三點九公秉×補貼每秉二千
    零五十七元）之不法利益，嗣為海岸巡防署人員循線查獲上情，足生損害於黃文
    保、楊博成、王重義、張智輝、郭□（該字無法辨識）佳、黃建明、林明志、林
    昇德、詹凱棟、江志偉、□（該字無法辨識）祖慶、王鐘儀、詹凱棟等十三人（
    以下稱黃文保等十三人）及海岸巡防署對漁船進出港口管理之正確性。
二、案經行政院海岸巡防署屏東機動查緝隊報請臺灣屏東地方法院檢察署檢察官偵查
    起訴。
      理  由
壹、有罪部分
一、訊據被告乙○○固不諱言於右揭時、地將「丙○○○一號」之機漁船（含船員）
    進出港檢查表、配油手冊及右揭膠筏，以每月一萬二千元之代價，租以「王昭興
    」供釣魚使之事實，惟矢口否認右揭犯行，辯稱：我是因為經濟不好才將膠筏出
    租，不知道「王昭興」要偽造文書及詐欺漁船用油，如果我知道的話就不會租給
    他云云。惟查：
  (一)右揭事實，業據證人即海岸巡防署第六岸巡總隊人員林明志、楊博成、黃建明等
    人警訊證稱：被告之前述時間進出港報關紀錄上之林明志、楊博成、黃建明簽名
    ，均非其等所簽等語，及證人劉俊昇於警訊時亦證述：九十一年一月八日十六時
    五十分進東港安檢所報關紀錄，安檢人員「林明志」之簽名並不林明志本人之簽
    名，因林明志同日十五時至十九時擔任客檢人員，並非擔任安檢人員，安檢人員
    當時是由謝明雄、錢宏吉及簡智偉擔任等語在卷至明，並有「丙○○○一號」動
    力漁船登記卡、「丙○○○一號」申請漁船補助油當日報關進出港紀錄、東港安
    檢所自存之報關簿、配油手冊、海岸巡防總隊第六一大隊第六三中隊東港安檢所
    工作日誌、東港安檢所姓名、級職、代號對照表及補充漁船油申請書各一份附卷
    可稽。
  (二)依被告乙○○於警訊及本院審理時陳稱：我因為抓魚到市場出賣，「王昭興」與
    我聊天而認識，九十年十月初在我住處，以租金每月一萬二千元代價，租給「王
    昭興」釣魚使用，沒有與「王昭興」訂立契約，僅知道「王昭興」住東港，但沒
    有向他要地址及電話，租金「王昭興」只有付一次租金就沒有再繳，「王昭興」
    直接向我租，除我太太外沒有人知道。九十一年三月才從高屏溪出海口把膠筏找
    回來，報關簿及核配油手冊從九十一年三、四月滿豐加油站的垃圾筒找回來。「
    王昭興」沒有繳租金給我，並將膠筏、報關簿及核配油手冊還給我，我沒有去報
    警，我在海巡署製作筆錄後，才找林坤山幫忙找「王昭興」的地址。「丙○○○
    一號」膠筏是我用二十三萬元買的，登記在我太太丙○○○名下等語（見本院審
    理筆錄第二十七頁至第二十八頁、第八十九頁、第九十一頁、第九十三頁至九十
    四頁、第一○四頁至第一○五頁）以觀，被告乙○○將價值二十三萬元買入之膠
    筏租予「王昭興」使用時，不僅與「王昭興」未訂契約，更未留下其聯絡地址、
    電話或其他證人，以供日後聯絡使用或證明之用，顯然與通常人出租方式不同，
    難令人信其確實不知真正承租人為何人及承租之確實用途。再者膠筏、核配油手
    冊及報關簿均係漁民賴以維生之生財工具，若「王昭興」從九十年十月初起租用
    上述膠筏時，僅給付一次租金後即未再給付任何款項，即不知去向之言屬實。衡
    諸常情而言，依常人之作法應積極向承租人催討租金或取回出租之膠筏、核配油
    手冊及報簿為是，縱然無法找回，亦應向警察機關報案以維護本身之權益，豈有
    等到海巡署屏東機動查緝隊於九十一年七月十八日將其約談製作筆錄後，方拜託
    不知出租經過及不認識「王昭興」之第三人即證人林坤山委託「小隻的」之人找
    尋「王昭興」之理？足見證人林坤山於本院審理時所證稱：伊透過綽號「小隻的
    」查出向乙○○承租膠筏「王昭興」的地址云云，核與迴護之詞，要無可信。故
    被告乙○○所辯不知「王昭興」租用膠筏係從事偽造文書及詐欺之犯行云云，顯
    係卸責之詞，難信真實。
  (三)證人即「王昭興」之母親甲○○○於本院審理時證稱：我兒子生前是經營貨車，
    將漁貨運銷到桃園機場運送到日本去的工作，沒有在抓魚，我是老闆他幫我一起
    工作，除了星期五休息，每天都在工作。我不知道我兒子有無出海抓魚或向其他
    人租用膠筏，但我兒子每天都在家裡。我兒子九十一年四月底去住院，後來九十
    一年五月七日因腦腫瘤過世等語（見本院審理筆、第七十四頁至七十五頁反面、
    第一一五頁）至明，足見被告所指將其所有膠筏、核配油手冊及報簿出租於予「
    王昭興」釣魚使用云云，顯與事實相違，不足採信。
  (四)又證人即海岸巡防署屏東機動查緝隊人員丁○○於本院審理時結證：一次製作丙
    ○○○的筆錄時，乙○○陪同在場，我問丙○○○膠筏是何人承租，丙○○○說
    是乙○○負責，後來第二次約談乙○○時候，乙○○才提供「王昭興」的地止，
    說是一個坤山的朋友提供給他的，當時我拿五張「王昭興」的口卡給乙○○指認
    ，都沒有辦法指認。核配油手冊及報關簿是漁民的維生工具不可能隨意丟棄，而
    且膠筏從高屏溪的出海口找到也不合理，如果出租那這久，這膠筏應該早被破壞
    或偷走膠筏的零件或開去使用等語（見本院審理筆錄第一○七頁至第一○八頁）
    甚明，是被告乙○○應係將膠筏等物供「王昭興」販油集團偽造公文書及詐欺油
    品使用無疑，否則從出租至找回膠筏、核配油手冊及報關簿時間長達五個月之久
    ，仍然可找回出租等物品，核與常情相違，令人難以置信。
  (五)此外，「王昭興」等販油集團依偽造不實之進出港資料所申購之漁業動力優惠甲
    種漁船用油為三十三點九公秉（即三十三萬九千公升），而當時中油公司之甲種
    漁用油牌價為每公秉七千三百四十五元，政府補貼加油站業者每公秉二千零五十
    七元，政府因被告乙○○及「王昭興」之行為所受損失合計為六萬九千七百三十
    二元等情，亦有行政院農業委員會漁業署九十二年六月二十五日漁二字第○九二
    一二一七一四六號函及中國石油油品價格變動表附卷可考。本件事證明確，被告
    犯行洵應認定。
二、核被告乙○○所為，係犯刑法第二百十六條、第二百十條之行使偽造公文書罪、
    第二百十七條之偽造印章罪及第三百三十九條第二項之詐欺得利罪。又刑法上所
    謂之「公印」，係指公務機關與機關長官資格及其職務之印信而言，即俗稱大印
    與小官章，若僅為證明之用，自非屬公印（最高法院七十一年度台上字第一八三
    一號判例、六十九年度台上字第六九三判例參照）。查「王昭興」販油集團所偽
    造之東港安檢所之「出東港汕尾安檢所」、「東港安檢所」、「汕尾安檢站安檢
    員王重義」、「汕尾安檢站副站長張智輝」印章各一枚，係用以證明漁船出入漁
    港業經依法檢查，並非表示公務機關或機關長官資格及其職務，自非刑法第二百
    十八條第一項之「公印」，應屬刑法第二百十七條第一項所規定之「印章」。又
    被告乙○○與「王昭興」等販油集團成員偽造海岸巡防署第六二大隊安檢人員黃
    文保等十三人之簽名之行為；偽造東港安檢所之報關進出章「出東港汕尾安檢所
    」、單位章「東港安檢所」、「汕尾安檢站安檢員王重義」、「汕尾安檢站副站
    長張智輝」職章各一枚，並持以蓋用而偽造印文於偽造「丙○○○一號」報關簿
    上，均為偽造公文書行為之一部行為，且偽造公文書之低度行為為行使之高度行
    為所吸收，均不另論罪。又被告乙○○與「王昭興」等販油集團成員間，有犯意
    聯絡，與行為分擔，為共同正犯。又被告乙○○與「王昭興」等販油集團成員利
    用不知情之刻印業者，偽刻上述印章各一枚，係間接正犯。另被告乙○○與「王
    昭興」等販油集團先後數次詐欺得利、行使偽造公文書犯行，時間分別各自緊密
    ，所犯罪名各自相同，顯係各基於概括犯意為之，應分依刑法第五十六條連續犯
    規定，分別以一罪論。又被告乙○○與「王昭興」等販油集團成員所犯連續行使
    偽造公文書、連續詐欺得利二罪間，有方法結果之牽連關係，依刑法第五十五條
    之規定，應從較重之連續行使偽造公文書罪處斷。爰審酌被告乙○○為圖小利，
    且無不良素行（此有其前案紀錄表可按），品行、智識程度、其犯罪之動機、所
    生之危害，犯後態度等一切情狀，量處如主文所示之刑。查被告前未曾受有期徒
    刑以上刑之宣告，有臺灣屏東地方法院檢察署刑案資料查註紀錄表及臺灣高等法
    院被告全國前案紀錄表各一份附卷足按，因一時失慮，致罹刑章，經本次偵查、
    起訴並到庭接受審判後，當應知所警惕，信無再犯之虞，本院因認對被告所處之
    刑，以暫不執行為適當，爰併諭知緩刑三年，用啟自新。偽造如附表所示之印章
    、印文及署押，雖未扣案，但無證據足以證明業已滅失，仍應依刑法第二百十九
    條之規定宣告沒收之。
貳、無罪部分
一、公訴意旨略以：被告丙○○○與被告乙○○二人具夫妻關係，被告丙○○○並為
    「丙○○○一號」（即編號為ＣＴＲ─ＫＨ─五００三號）膠筏之所有人兼船長
    ，渠二人原為在高雄縣林園鄉附近海域，從事捕魚事業之漁民，均明知如欲出海
    至林園鄉附近海域捕魚時，依規定於出、進該鄉漁港時，均應持自存備報關簿（
    即外關簿）向行政院海岸巡防署第六一大隊第六一三中隊所屬之東港安檢所或其
    汕尾安檢站站申報，經該安檢所（站）人員檢查許可後，方得出、進該漁港，及
    依據膠筏進出港口捕捉魚類時所使用之時數，向各漁民加油站申購政府補助之漁
    民用柴油，而東港安檢所或汕尾安檢站之檢查人員如准許其申報時，除會在該漁
    民所自存之報關簿上核簽（蓋）進出港口時間、所進出之海域、船員人數及檢查
    人員簽章外，並會在安檢所（站）所自存之報關簿（即內關簿）上登載進出港口
    之膠筏名稱、編號、船上人數、進出港口之日期及檢查人員之簽名，以達確實管
    核膠筏進出港口之目的，詎被告乙○○、被告丙○○○二人與王昭興（該員業於
    九十一年五月七日死亡）共同基於意圖為自己不法所有之犯意聯絡，由王昭興以
    每月新台幣（下同）一萬二千元之代價，向渠二人收購前揭膠筏之自存報關簿及
    核配油手冊，再授權王昭興，由王昭興所屬之販油集團人員連續偽造該膠筏之進
    出前揭安檢所（站）安檢記錄，及林明志、黃建明、劉俊昇、楊博成等執行安檢
    勤務人員之簽章後，再據以向東港鎮內之滿豐加油站詐購漁民用柴油，其偽造進
    出港資料及詐購漁民柴油之情形如下：（一）於九十一年一月四日偽造該膠筏之
    自分九十年十二月二十二日下午四時三十分許起，至九十年十二月二十五上午六
    時四十分許止、九十一年一月四日下午二時四十分許起，至九十一年一月四日下
    午三時十分許止之進出東港安檢所、汕尾安檢站之安檢紀錄，佯向東港鎮內之滿
    豐加油站詐購漁民用柴油四千四百公升。（二）於九十一年一月六日偽造該膠筏
    之自九十一年一月四日下午四時二十分許起，至九十一年一月六日下午五時十分
    許止之進出東港安檢所之安檢紀錄，佯向東港鎮內之滿豐加油站詐購漁民用柴油
    四千二百公升。（三）於九十一年一月八日偽造該膠筏之自九十一年一月六日下
    午六時四十分許起，至九十一年一月八日下午四時五十分許止之進出東港安檢所
    之安檢紀錄，佯向東港鎮內之滿豐加油站詐購漁民用柴油四千公升。（四）於九
    十一年一月十日偽造該膠筏之自九十一年一月八日下午六時許起，至九十一年一
    月十日下午四時許止之進出東港安檢所之安檢紀錄，佯向東港鎮內之滿豐加油站
    詐購漁民用柴油四千公升。（五）於九十一年一月十二日偽造該膠筏之自九十一
    年一月十日下午五時十分許起，至九十一年一月十二日下午五時二十分許止之進
    出東港安檢所之安檢紀錄，佯向東港鎮內之滿豐加油站詐購漁民用柴油四千一百
    公升。（六）於九十一年二月六日偽造該膠筏之自九十一年二月三日中午十二時
    十分許起，至九十一年二月六日上午四時十分許止之進出東港安檢所、汕尾安檢
    站之安檢紀錄，佯向東港鎮內之滿豐加油站詐購漁民用柴油四千四百公升。（七
    ）於九十一年三月八日偽造該膠筏之自九十一年三月五日上午八時十分許起，至
    九十一年三月七日下午五時許止之進出東港安檢所之安檢紀錄，佯向東港鎮內之
    滿豐加油站詐購漁民用柴油四千四百公升。（八）於九十一年三月十一日偽造該
    膠筏之自九十一年三月八日下午六時三十分許起，至九十一年三月十一日下午五
    時上午二時五十分許止之進出東港安檢所之安檢紀錄，佯向東港鎮內之滿豐加油
    站詐購漁民用柴油四千四百公升，使不知情之滿豐加油站人員因此陷於錯誤，而
    同意以每公升五點二八八元之政府補助價格，出售漁民用柴油予王昭興所屬之販
    油集團，再由王昭興所屬之販油集團，以接近於市價之價格，轉賣於他人謀取暴
    利，嗣為海岸巡防署人員於九十一年六月二十五日上午九時五十分許，循線查獲
    上情，足生損害於林明志、黃建明、劉俊昇、楊博成等人，及該署對漁船進出港
    口管理之正確性。因認被告丙○○○涉犯有刑法第二百十六條、第二百十一條之
    行使偽造公文書罪嫌及刑法第三百三十九條第二項之詐欺得利罪嫌云云。
二、按犯罪事實應依證據認定之，無證據不得推定其犯罪事實；不能證明被告犯罪者
    ，應諭知無罪之判決，刑事訴訟法第一百五十四條、第三百零一條第一項分別定
    有明文。又事實之認定，應憑證據，如未能發現相當證據，或證據不足以證明，
    自不能以推測或擬制之方法，為裁判基礎（最高法院四十年台上字第八六號判例
    意旨參照）；且認定犯罪事實所憑之證據，雖不以直接證據為限，間接證據亦包
    括在內，然無論直接證據或間接證據，其為訴訟上之證明，須於通常一般之人均
    不致有所懷疑，而得確信其為真實之程度者，始得據為有罪之認定，倘其證明尚
    未達此一程度，而有合理之懷疑存在而無從使事實審法院得有罪之確信時，即應
    由法院為諭知被告無罪之判決（最高法院七十六年台上字第四九八六號判例意旨
    參照）。
三、本件公訴人認為被告丙○○○涉有上開罪嫌，無非係以其坦承犯行，核與證人林
    明志、黃建明、劉俊昇、楊博成等人證述情節相同，復有「丙○○○一號」動力
    漁船登記卡、東港安檢所自存之報關簿、執勤人員排班表、補充漁油申請書、被
    告所自存之報關簿、配油手冊各一份附卷可稽為論據。
四、訊據被告丙○○○堅決否認有何涉有上開之犯行，辯稱：我看到我先生將報關簿
    交給「王昭興」，沒有拿租金給我，我與「王昭興」並不認識，只見過一次面而
    已，是「王昭興」找我先生的，我先生認識他，出租的事情都是我先生在處理，
    我先生事先有跟我說，但是他決定要把船出租給「王昭興」，假如我沒有答應，
    我先生也會租給「王昭興」等語。經查：依被告乙○○於警訊供稱：我因捕魚賣
    魚時認識「王昭興」，「王昭興」親自到我家找我說要租我的膠筏，無人介紹，
    由我親自將「丙○○○一號」膠筏、報關簿及核配手冊交給「王昭興」，租金一
    萬二千元等語；及於本院審理供述：「丙○○○一號」是我用二十三萬元買的，
    而登記我太太的名字，我太太沒有跟我一起出海捕魚，她都在家裡幫我修理魚網
    ，我夫妻有討論，因為收入不好，我做決定要租給「王昭興」等語（見本院審理
    筆錄第八十九頁）。另證人丁○○於本院審理時所證述：製作警訊筆錄時丙○○
    ○說膠筏租給誰，是由乙○○負責的，我後來第二次約談乙○○時候，乙○○才
    提供「王昭興」的地止，說是一個坤山的朋友提供給他的等語（見本院審理筆錄
    第一○七頁）以觀，可證上述膠筏雖登記為被告丙○○○名下，但實際上所有權
    人、使用人及出租決定權人均為被告乙○○，被告丙○○○與「王昭興」既素不
    相識，對於「王昭興」從事何業？租用膠筏真正用途為何？有無非法使用等情事
    ？在在惟有被告乙○○知悉，要難認定被告丙○○○事先知悉「王昭興」係以上
    述膠筏作非法使用。再者膠筏係漁民生財機具，關係家庭收入來源，被告乙○○
    將膠筏出租事先徵詢配偶之意見，與通常事理相符，自不得以被告丙○○○單純
    同意被告乙○○將膠筏出租，遽而推論被告丙○○○與被告乙○○共同涉有上述
    罪行。此外，復查無其他證據足認被告丙○○○有何上述犯行，自無從認為被告
    有何公訴人所指之犯行存在。從而，揆諸前開判例意旨及法條說明，既不能證明
    被告犯有公訴意旨所指之罪，自應為無罪之諭知。
據上論斷，應依刑事訴訟法第二百九十九條第一項前段、第三百零一條第一項，刑法
第二十八條、第五十六條、第二百十六條、第二百十一條、第三百三十九條第二項、
第一項、第五十五條、第七十四條第一款、第二百十九條，罰金罰鍰提高標準條例第
一條前段，判決如主文。
中      華      民      國    九十二    年      九      月     十八     日
                                      臺灣屏東地方法院刑事第五庭
                                          法  官  楊萬益
右正本證明與原本無異。
如不服本判決應於收受本判決送達後十日內向本院提出上訴書狀，其未敘述上訴理由
者，並得於提起上訴後十日內向本院補提理由書狀（均須按他造當事人之人數附繕本
 ）「切勿逕送上級法院」
                                         書記官   呂坤宗
中    華    民    國     九十二      年      九      月     二十九      日
附錄本判決論罪科刑法條：
刑法第二百十一條
偽造、變造公文書，足以生損害於公眾或他人者，處一年以上七年以下有期徒刑。
刑法第二百十六條
行使第二百十條至第二百十五條之文書者，依偽造、變造文書或登載不實事項或使登
載不實事項之規定處斷。
刑法第三百三十九條
意圖為自己或第三人不法之所有，以詐術使人將本人或第三人之物交付者，處五年以
下有期徒刑、拘役或科或併科一千元以下罰金。
以前項方法得財產上不法之利益或使第三人得之者，亦同。
前二項之未遂犯罰之。
附表：
一、偽造之印章
  (1)出東港汕尾東港安檢所壹枚
  (2)東港安檢所壹枚
  (3)汕尾安檢站安檢員王重義壹枚
  (4)汕尾安檢站副站長張智輝壹枚
二、偽造之印文
  (1)出東港汕尾東港安檢所玖枚
  (2)東港安檢所玖枚
  (3)汕尾安檢站安檢員王重義壹枚
  (4)汕尾安檢站副站長張智輝貳枚
三、偽造之署押
    黃文保之署押貳枚、林明志之署押參枚、楊博成、郭□（該字無法辨識）佳、黃
    建明、林昇德、詹凱棟、江志偉、□（該字無法辨識）祖慶、王鐘儀及詹凱棟之
    署押各壹枚。


司法院資訊處製作；財團法人民間司法改革基金會備份。
